---
title: "Análise da série: The Simpsons"
author: "Seu Nome"
output:
  html_notebook:
    toc: yes
    toc_float: yes
    code_folding: hide
  html_document:
    df_print: paged
    toc: yes
    toc_float: yes
---

```{r setup, include=FALSE}
library(dplyr)
library(ggplot2)
library(here)
library(readr)

# Substitua o filtro com o nome da série que você deseja analisar
episodios <- read_csv(here("data", "episodios_series_top.csv")) %>%
  filter(nome_serie == "The Simpsons")
```

# Apresentação

Inicialmente, vamos exibir os dados para ter uma noção das informações disponíveis. Descreva a série que você vai analisar e que tipo de análise deseja fazer.

```{r}
episodios
```

# Popularidade dos episódios

Como o número de votos dos episódios varia?


## Quantas avaliações tem por episódio?


## Qual o episódio mais popular e o menos popular?


## Qual a temporada mais popular e a menos popular?


# Qualidade dos episódios

Como a avaliação média dos episódios varia?


## Qual a distribuição das avaliações por episódio?


## Qual o melhor e o pior episódio segundo o IMDB?


## Qual a melhor e a pior temporada segundo o IMDB?


# Padrões ao longo do tempo


## As primeiras temporadas são melhores que as últimas?


## Os episódios no fim das temporadas são melhores que os do início?


## Qual é a temporada mais regular?

Temporadas mais regulares possuem episódios com avaliações próximas, sem muita variação.


## Qual é a temporada mais instável?

Temporadas mais instáveis possuem episódios com avaliações bem diferentes, com muita variação entre elas.


# Valores incomuns

Existem outliers nos dados?


## Existem episódios outliers em termos de popularidade?

Valores incomuns de número de votos em relação a outros episódios da série.


## Existem episódios outliers em termos de avaliação?

Valores incomuns de avaliação em relação a outros episódios da série.


# Outras análises

Fique livre para explorar outras análises, fazer novas perguntas e comparar padrões nos dados de uma série com os de outra série.